臺灣彰化地方法院刑事判決　　　　　　　100年度訴字第140號
公　訴　人　臺灣彰化地方法院檢察署檢察官
被　　　告　陳佳銘
選任辯護人　陳世煌律師
　　　　　　黃俊昇律師
上列被告因違反毒品危害防制條例案件，經檢察官提起公訴（99
年度偵字第8949號），本院判決如下：
    主  文
陳佳銘意圖販賣而持有第三級毒品，處有期徒刑參年肆月。扣案
如附表編號1 至3 所示之第二、三級毒品均沒收銷燬之；扣案如
附表編號1 至3 所示之毒品外包裝共陸拾陸包及附表編號5 至7
所示之物均沒收。
    事  實
一、陳佳銘明知3,4-亞甲基雙氧甲基安非他命（即MDMA，俗稱搖
    頭丸，下稱MDMA）、3,4-亞甲基雙氧安非他命（即MDA ）、
    3,4-亞甲基雙氧-N- 乙基安非他命（即MDEA）、甲基安非他
    命均屬毒品危害防制條例所定之第二級毒品，依法不得持有
    ；而愷他命（俗稱K 他命）則屬毒品危害防制條例所定之第
    三級毒品，依法亦不得販賣、持有，於民國99年8 月底9月
    初某日，在臺中市○○路與五權路口附近之時尚PUB 店，向
    一名姓名、年籍均不詳之成年男子，以新臺幣（下同）6 萬
    元之價格，販入如附表所示混合含有附表編號1 至3 所示第
    二級毒品甲基安非他命3 包（淨重0.3030公克，驗餘淨重
    0.2842公克）、甲基安非他命、MDMA、MDA 、MDEA成分粉
    末1 包（淨重0.2376公克，驗餘淨重0.1451公克），與第
    三級毒品愷他命成分之顆粒共64包（淨重178.07公克，驗餘
    淨重177.81公克，純度86.2％，純質淨重為153.4963公克）
    而持有之，返家後，竟萌販賣第三級毒品愷他命圖利之意思
    ，復駕車攜帶上開甲基安非他命、甲基安非他命、MDMA
    、MDA 成分粉末、愷他命、電子磅秤及分裝袋等物外出，
    伺機販賣予不特定人牟利。嗣於99年9 月23日晚間9 時54分
    許，為警在彰化縣二林鎮○○里○○路○段476 號之麥當勞
    速食店前，發現陳佳銘形跡可疑予以攔檢，並經陳佳銘同意
    搜索後，於陳佳銘所駕駛之4505-LE 號自用小客車內扣得如
    附表編號1 至11所示之物（毒品種類、原扣案數量、鑑驗結
    果、驗餘數量與淨重均詳如附表所示），始查悉上情。
二、案經彰化縣警察局芳苑分局報告臺灣彰化地方法院檢察署檢
    察官偵查起訴。
    理  由
壹、程序方面即證據能力：
一、按被告之自白，非出於強暴、脅迫、利誘、詐欺、疲勞訊問
    、違法羈押或其他不正之方法，且與事實相符者，得為證據
    ，刑事訴訟法第156 條第1 項定有明文。查被告陳佳銘於警
    詢時能清楚回答警察之問話，且於偵查庭接受偵訊時，係處
    於自由陳述之狀態，被告於警詢、偵訊時之供述，既非出於
    強暴、脅迫、利誘、詐欺、疲勞訊問、違法羈押或其他不正
    之方法，又被告及辯護人對於被告之警詢、偵訊筆錄，均不
    爭執其證據能力，本院審酌該等言詞供述作成情況認為適當
    ，並無不宜作為證據之情事，故得作為證據。
二、按警察於公共場所或合法進入之場所，得對於下列各款之人
    查證身分：一、合理懷疑其有犯罪之嫌疑或有犯罪之虞者。
    警察依前條規定，為查證人民身分，得採取下列之必要措施
    ：一、攔停人、車、船及其他交通工具。警察職權行使法第
    6 條第1 項第1 款、第7 條第1 項第1 款分別定有明文。次
    按搜索依其程式，可區分為要式搜索與非要式搜索，其中非
    要式搜索又區分為附帶搜索、同意搜索、緊急搜索，此觀刑
    事訴訟法第130 條、第131 條、第130 條之1 之規定自明，
    上開各項搜索有其法定要件及程序。其中刑事訴訟法第131
    條之1 明定，搜索，經受搜索人出於自願性同意者，得不使
    用搜索票。但執行人員應出示證件，並將其同意之意旨記載
    於筆錄。查本件如附表編號1 至11所示之扣案物，均經被告
    同意搜索所扣得，此有搜索、扣押筆錄、扣押物品目錄表、
    搜索同意書（見警卷第9 至11頁）在卷可稽，並無任何違法
    取得之情形，且迄於本院言詞辯論終結前，被告及其選任辯
    護人亦不爭執其等扣案物之證據能力，應認上開扣案物均得
    作為證據。
三、按現行刑事訴訟法關於「鑑定」之規定，除選任自然人充當
    鑑定人外，另設有囑託機關鑑定制度。依同法第198 條、第
    208 條之規定，不論鑑定人或鑑定機關、團體，應由法院、
    審判長、受命法官或檢察官視具體個案之需要而為選任、囑
    託，並依第206 條之規定，提出言詞或書面報告，即符合同
    法第159 條第1 項所定得作為證據之「法律有規定」之情形
    ，應得作為證據。查本件卷附之憲兵司令部刑事鑑識中心99
    年11月10日、99年12月3 日憲直刑鑑字第0990002190號、第
    0990002354號函文所附之鑑定書各1 紙（參見偵卷第104 、
    105 頁），係由臺灣彰化地方法院檢察署檢察官囑託憲兵司
    令部刑事鑑識中心所為之機關鑑定，並據以提出書面報告，
    此有上開二函文及臺灣彰化地方法院檢察署99年10月13日彰
    檢文平99偵8949字第46886 、46887 號函文各1 紙（見偵卷
    第24、41頁）在卷可稽，揆諸前揭說明，上開鑑定既符合刑
    事訴訟法之規定，自具有證據能力。至卷附被告陳佳銘之濫
    用藥物尿液檢驗報告，雖係由彰化縣警察局芳苑分局送請詮
    昕科技股份有限公司所為之鑑定，惟於司法警察機關調查中
    之案件，為因應實務上，或因量大、或有急迫之現實需求，
    併例行性當然有鑑定之必要者，例如毒品之種類與成分、尿
    液之毒品反應，或者槍彈有無殺傷力等鑑定，基於檢察一體
    原則，得由該管檢察長對於轄區內之案件，以事前概括選任
    鑑定人或囑託鑑定機關、團體之方式，俾便轄區內之司法警
    察官、司法警察對於調查中之此類案件，得即時送請先前已
    選任之鑑定人或囑託之鑑定機關、團體實施鑑定，以求時效
    （法務部92年9 月1 日法檢字第0920035083號函參照，刊載
    於法務部公報第312 期）。此種由檢察機關概括選任鑑定人
    或概括囑託鑑定機關、團體，再轉知司法警察官、司法警察
    於調查犯罪時參考辦理之作為，法無明文禁止，係為因應現
    行刑事訴訟法增訂傳聞法則及其例外規定之實務運作而為。
    此種由司法警察官、司法警察依檢察官所概括選任之鑑定人
    或囑託鑑定機關、團體所為之鑑定結果，與檢察官選任或囑
    託為鑑定者，性質上並無差異，同具有證據能力（最高法院
    96年度台上字第2860號裁判要旨參照）。是上開被告陳佳銘
    之濫用藥物尿液檢驗報告亦具證據能力。
四、另按刑事訴訟法第159 條之4 規定，可作為證據之文書有：
    一、除顯有不可信之情況外，公務員職務上製作之紀錄文書
    、證明文書。二、除顯有不可信之情況外，從事業務之人於
    業務上或通常業務過程所須製作之紀錄文書、證明文書。三
    、除前二款之情形外，其他於可信之特別情況下所製作之文
    書。而該法條第2 款所稱從事業務之人於業務上或通常業務
    過程所須製作之紀錄文書、證明文書，因係於通常業務過程
    不間斷、有規律而準確之記載，且大部分紀錄係完成於業務
    終了前後，無預見日後可能會被提供作為證據之不實登載動
    機，不實之可能性小，除非該等紀錄文書或證明文書有顯然
    不可信之情況，否則有承認其為證據之必要；因此，採取上
    開文書作為證據，應注意該文書之製作，是否係於例行性之
    業務過程中，基於觀察或發現而當場或即時記載之特徵，查
    卷附之行動電話門號之通聯調閱查詢單，係電信業者依申請
    人申辦門號時所登記之身分資料而登錄，僅用以識別門號申
    請人之人別；而通聯紀錄則係由各家電信業者為計算電話通
    話費用，而以電信業者管控之電腦設備逐筆紀錄通話門號之
    通話日期、時間長短、通話對方門號（即發話方、受話方與
    發簡訊）、通話地點所在之最近基地台位置等；至臺灣高等
    法院被告前案紀錄表及臺灣彰化地方法院檢察署檢察官刑案
    查註紀錄表等，均為司法院及法務部依被告之前科紀錄按筆
    登錄，均屬於通常業務過程中不間斷之規律性、機械性記載
    ，自屬於從事業務之人於業務上或通常業務過程所須製作之
    紀錄文書，經查亦無顯不可信之情況，故上開資料均具有證
    據能力。
五、卷附其餘非供述證據，無傳聞法則之適用，與本案待證事實
    具有關連性，且無證據證明係公務員違法取得或製作之物，
    自得採為證據。
貳、認定被告犯罪之各項證據及理由
    訊據被告陳佳銘固坦承有於上開時、地向姓名、年籍不詳之
    成年男子購入而持有如附表編號2 所示之含第三級毒品愷他
    命成分之顆粒共64包，並於99年9 月23日晚間9 時54分許，
    攜帶如附表編號1 至11所示之物，為警在彰化縣二林鎮○○
    里○○路○段476 號之麥當勞速食店前攔檢，並扣得上開物
    品等情，惟矢口否認有何意圖販賣毒品之犯行，辯稱：購入
    之第三級毒品愷他命是為自己施用，並無販賣毒品之故意，
    至於扣案之第二級毒品甲基安非他命及第二級毒品甲基安非
    他命、MDA 、MDMA等混合物與分裝袋、電子磅秤、計算機、
    白色粉末及行動電話2 支等物，均係伊於99年8 月底、9 月
    初，向該姓名、年籍不詳之成年男子購買第三級毒品愷他命
    時，裝於黑色袋子內之物品，伊初始亦不知該黑色袋子內有
    上開物品，是後來為警查獲時方知悉云云。經查：
  (一)被告於99年8 月底、9 月初，在臺中市○○路與五權路口附
    近之時尚PUB 內，以總價6 萬元之價格，向一名姓名、年籍
    均不詳之成年男子販入如附表編號1 至3 所示之第二級毒品
    甲基安非他命共3 包、第三級毒品愷他命共64包、第二級毒
    品甲基安非他命、MDA 、MDMA之混合粉末1 包而持有，並於
    當日購得後返家，先將上開毒品藏放於其位於彰化縣大城鄉
    ○○村○○路45號之家中，惟於99年9 月23日晚間，攜帶上
    開第二、三級毒品至彰化縣二林鎮○○里○○路○段476 號
    之麥當勞速食店前，為警攔檢查獲而扣得如附表編號1 至3
    所示之第二、三級毒品與附表編號4 至11所示之物等情，為
    被告所自承，且有搜索同意書、彰化縣警察局芳苑分局扣押
    筆錄、扣押物品目錄表及採證照片在卷可參，並有如附表編
    號1 至11所示之物扣案可資佐證，又扣案如附表編號1 至3
    所示之物，經臺灣彰化地方法院檢察署檢察官囑託憲兵司令
    部刑事鑑識中心鑑定結果，附表編號1 所示之顆粒3 包（
    淨重0.3030公克，驗餘淨重0.2842公克），檢出甲基安非他
    命及N,N-二甲基安非他命成分，而甲基安非他命係屬於毒品
    危害防制條例第2條 第1 項第2 款所定之第二級毒品；附
    表編號2 所示之顆粒共64包（淨重178.07公克，驗餘淨重17
    7.81公克，純度86.2％，純質淨重為153.4963公克），檢出
    愷他命成分，而愷他命係屬於毒品危害防制條例第2 條第1
    項第3 款所定之第三級毒品；附表編號3 所示之粉末1 包
    （淨重0.2376公克，驗餘淨重0.1451公克），檢出甲基安非
    他命、MDA 、MDMA、MDEA成分，而甲基安非他命、MDA 、MD
    MA、MDEA均屬毒品危害防制條例第2 條第1 項第2 款所定之
    第二級毒品之情，有憲兵司令部刑事鑑識中心99年11月10日
    、99年12月3 日憲直刑鑑字第0990002190號、第0990002354
    號函文所附之鑑定書各1 紙（參見偵卷第104 、105 頁）在
    卷可稽，堪信被告購入持有如附表編號1 至3 所示之藥錠及
    粉末，分屬管制之第二、三級毒品之事實，洵堪認定。
  (二)被告雖辯稱：伊遭查獲之毒品均係供己施用，之所以一次購
    買如此大量，是因為可避免分次購買遭查獲之風險且可有較
    優惠之價格云云。惟查：
  １、被告為警查獲時所採尿液，經送詮昕科技股份有限公司檢
      驗結果，呈現安非他命類、鴉片海洛因類代謝物、愷他命
      代謝物陰性反應，此有彰化縣警察局芳苑分局委託檢驗尿
      液代號與真實姓名對照認證單、詮昕科技股份有限公司99
      年10月11日報告編號9A080012號濫用藥物尿液檢驗報告、
      彰化縣警察局芳苑分局毒品犯罪嫌疑人尿液採驗作業管制
      紀錄表各1 份在卷可稽（參見警卷第35頁、偵卷第89、90
      頁）卷第130 、131 頁）。且被告先前於警詢中自白於查
      獲前5 、6 天或6 、7 天前吸食第三級毒品愷他命，惟於
      偵訊中又翻譯前詞供稱：伊最後一次吸食毒品係在99年8
      月底、9 月初的時候，且只有吸食第三級毒品愷他命，是
      被告吸食第三級毒品愷他命之犯行，除被告於警詢、偵訊
      中前後不一之供述外，並無其他積極證據足資證明被告確
      有施用第三級毒品愷他命之犯行。又被告未曾有施用毒品
      之前科，復有臺灣高等法院被告前案紀錄表、臺灣彰化地
      方法院檢察署刑案查註紀錄表各1 份在卷可按，被告辯稱
      係為供自己施用而購入持有附表編號1 至3 所示之藥錠之
      說詞，並不相合；被告是否有施用毒品，已非無疑。
  ２、再者，被告於警詢中供稱：伊是在5 、6 天前或6 、7 天
      前吸食愷他命，而其於偵訊中則供稱：伊最後一次吸食是
      在99年8 月底、9 月初等語，並於本院審理時供稱：「（
      你是否上癮？）沒有，我是看到才會想吸食。」等語，且
      其於99年9 月23日查獲後經警採集尿液送驗，其尿液亦呈
      愷他命代謝物陰性反應，已如前述，顯見其並未每日均施
      用愷他命，且未對愷他命成癮而達非施用不可之程度，又
      其於本院審理時供稱：伊每次約花1 千元購買愷他命1 包
      ，每星期約要購買1 到2 次的愷他命等語，足見每月花費
      於吸食愷他命之費用約4 千至8 千元不等，就施用之頻率
      而言，此部分之供述與偵訊中供稱：上次施用已是在99年
      8 月底、9 月初等語差距甚大，已有可疑之處，縱使本院
      審理時被告供述為真，惟由上開平時吸食、購買愷他命之
      數量以觀，被告此次所查扣之第三級毒品愷他命實可供其
      吸食至少超過8 個月以上之久（以每週施用2 次計算），
      然參諸被告於本院審理時供稱其每月收入約2 萬多元，尚
      有百萬元之負債，且其自承自從其去PUB 之後就屬於月光
      族，每月均無存款，又如前所述被告對於施用愷他命既未
      成癮，何須僅因一次購買大量毒品可有優惠價格，即花費
      其月收入約3 倍之金錢，購買、囤積本案淨重高達178.07
      公克之愷他命，而其目的僅為供己可於8 個月有餘之期間
      內施用？加以臺灣潮濕悶熱之氣候，系爭毒品僅以普通夾
      鏈袋保存，長期下來並非無受潮變質之可能，若系爭毒品
      一旦受潮變質，被告非但無法施用，更是金錢上一大損失
      ，況毒品亦非日常生活所大量必需之物，依一般人之理性
      計算，當無可能在經濟尚非相當寬裕之條件下，僅為供己
      施用及貪圖優惠價格，即花費如此鉅資購買大量毒品，卻
      承受相對應高之金錢及法律風險，益見被告辯稱：係為自
      己施用云云，更屬可疑。
  ３、況被告雖供稱：係因貪圖大量購入毒品較為便宜始一次購
      入云云，惟經公訴人於本院審理時詢問：「扣案之愷他命
      0.45 公 克、0. 5公克，你在外面購買的市價為何？」，
      被告答稱：「我不知道。」，公訴人再問：「向對方購入
      愷他命的時候，有當場秤重量嗎？」，被告答稱：「沒有
      。」，是被告既不知愷他命之市價為何，且亦未於購買時
      秤所購得毒品之重量，又怎知其大量購入之愷他命較為便
      宜？足見上開辯稱，應無足採。
  ４、又查，被告於本院審理時供稱：伊吸食毒品的地點都是在
      家中，或者是與友人每星期週末休假一同去臺中PUB 店時
      施用，伊平時上班的時間是上午8 時到下午5 時，採週休
      二日，平常下班後，就在家裡附近繞一繞，並不會去臺中
      PUB 店，除非是朋友邀約且比較不累的時候才會去，且伊
      當時將系爭毒品購買後，是先拿回家藏放，一直到被查獲
      之5 、6 天前，因為伊媽媽懷疑，所以才將該手提包放在
      車上等語。本件查獲當天係99年9 月23日為星期四晚間，
      並非假日，則依被告自承其施用毒品之地點為家中，以及
      假日與友人前往臺中PUB 店時施用等語，被告於當日外出
      ，應當不會施用毒品，依常理，自無需攜帶大量毒品及電
      子磅秤、分裝袋、計算機等物外出，以免徒增為警查獲之
      風險及可能遭致之損害，被告雖辯稱係擔心遭母親查獲云
      云，惟如被告擔心遭母親查獲，僅需將可疑為毒品之物帶
      出即可，又何需將計算機、電子磅秤、分裝袋、行動電話
      等便於販賣毒品所用之物均攜帶至車上，而增添遭警查緝
      之可能？是被告及辯護人所辯，尚難憑採。
  (三)按所謂販賣行為，並不以販入之後復行賣出為要件，祇要以
    營利為目的，將禁藥購入或賣出，有一於此，其犯罪即為完
    成。惟如持有之初，並無販賣之意圖，於持有行為繼續中，
    更易原先持有之意思為販賣之意思，而繼續持有，且尚未出
    賣，則為意圖販賣而持有。本件，被告一次販入扣案如附表
    貳編號2 之愷他命，數量不少，動機固值懷疑，惟並無通聯
    紀錄等資料可積極證明被告於販入之初，即意圖販賣圖利，
    尚不能逕認成立販賣毒品之犯行。惟被告販入毒品後，先將
    上開毒品攜帶返家，又於數星期後攜帶上開毒品、電子磅秤
    及分裝袋4 包外出，至彰化縣二林鎮○○里○○路○段476
    號之麥當勞速食店前，其當時並未施用毒品，已如上述，雖
    無證據足認其已然售出部分毒品，但其係伺機欲出售他人，
    堪以認定。又被告否認有係基於意圖營利而販入上揭第三級
    毒品，且亦無證據證明被告已有出售含第三級毒品之圓形藥
    錠之情事，自無從查得其販賣上揭第三級毒品予他人而獲得
    具體利潤之金額；然按近年來政府為杜絕毒品之氾濫，對於
    查緝施用及販賣毒品之工作，無不嚴加執行，參以如附表編
    號2 所示愷他命之毒品物稀價昂，對人體健康戕害極大，又
    極易成癮，故政府明令禁止販賣嚴加取締，並設有重典以為
    處刑，各級檢警機關亦多方取締不遺餘力，凡為販賣之不法
    勾當者，苟無利可圖，應無甘冒被查緝之風險，而向姓名、
    年籍不詳之成年男子購買如此大量含上開第三級毒品成分顆
    粒，且於夜間犧牲睡眠及休息時間，持毒品在市區遊盪之理
    ，是被告意圖販賣而持有上揭第三級毒品之行為，其主觀上
    應有圖利之意思，亦堪認定。
  (四)綜上，本件並無被告施用毒品之事證，縱有施用，依其自白
    ，亦尚未成癮，且其財力有限，負債甚多，卻一次販入大批
    含第三級毒品成分之毒品，於返家後，又於數星期後將毒品
    連同電子磅秤、分裝袋、計算機等便於販賣毒品之物品攜帶
    外出，夜間9 時許至彰化縣二林鎮○○里○○路○段476 號
    之麥當勞速食店前逗留，其販入後有起意出售上開毒品，洵
    堪認定，自應依法論科。
  (五)至起訴書認被告意圖販賣而持有第二級毒品部分，雖被告持
    有上開第二級毒品之犯行據被告自承在卷，惟被告則堅詞否
    認有何意圖販賣而持有之犯行，查：被告所持有如附表編號
    1 、3 所示之甲基安非他命3 包淨重0.3030公克，驗餘淨重
    0.2842公克，而如附表編號3 所示之含有甲基安非他命、MD
    A 、MDMA、MDEA之粉末1 包，淨重0.2376公克，驗餘淨重0.
    1451公克，已如前述，足見被告所持有上開第二級毒品之數
    量均屬極少，被告辯稱並未供販賣所用，與常情尚非相違。
    此外，檢察官並未提出其他積極證據足資證明被告於買入上
    開第二級毒品之後，何以產生販賣之意圖，實難認為被告構
    成意圖販賣而持有第二級毒品罪，是檢察官此部分之認定尚
    有未恰，附此敘明。
參、論罪科刑部分
一、按甲基安非他命、MDMA、MDA 、MDEA係毒品危害防制條例第
    2 條第2 項第2 款所列管之第二級毒品，而愷他命係同法第
    2 條第2 項第3 款所列管之第三級毒品，依法不得均持有、
    販賣。核被告所為，係犯毒品危害防制條例第5 條第3 項之
    意圖販賣而持有第三級毒品罪，及同條例第11條第2 項之持
    有第二級毒品罪。起訴書認被告係犯毒品危害防制條例第5
    條第2 項之意圖販賣而持有第二級毒品罪嫌，因無從證明被
    告就第二級毒品部分有販賣之意圖，已如前述，此部分尚有
    未洽，惟起訴之基本事實與持有第二級毒品相同，爰變更檢
    察官所引應適用之法條為毒品危害防制條例第11條第2 項之
    持有第二級毒品罪。又按刑事訴訟法第95條第1 款規定：「
    訊問被告應先告知犯罪嫌疑及所犯所有罪名，罪名經告知後
    ，認為應變更者，應再告知」，乃被告在刑事訴訟程序上應
    受告知之權利，為憲法第8 條第1 項正當法律程序保障內容
    之一，旨在使被告能充分行使防禦權，以維審判程序之公平
    。然被告若知所防禦或已提出防禦或事實審法院於審判過程
    中已就被告所犯罪名，應變更罪名之構成要件為實質之調查
    ，縱形式上未告知罪名，對被告防禦權之行使既無所妨礙，
    其訴訟程序縱稍有瑕疵，仍不得認為判決有何違法（最高法
    院90年度臺非字第172 號判決要旨參照）。本案檢察官就被
    告前揭持有第二級毒品之犯行，雖係以毒品危害防制條例第
    5 條第2 項之意圖販賣而持有第二級毒品罪起訴，並經本院
    變更起訴法條改依同法第11條第2 項之持有第二級毒品罪論
    處，然本院審理時業就被告此部分犯行為實質之調查，被告
    就該項之事實亦有所主張與辯解，於其被訴事實，得以充分
    防禦，尚無使被告無從行使防禦權之情形，況上開持有第二
    級毒品罪之犯行與論罪科刑之意圖販賣而持有第三級毒品罪
    為想像競合犯，從一論以較重之意圖販賣而持有第三級毒品
    罪，詳如後述，並未以該罪論處罪刑，故縱未告知應變更之
    罪名，既於被告之防禦權無所妨礙，依前開說明，自無突襲
    裁判之違法，併予敘明。被告持有第三級毒品愷他命之低度
    行為為意圖販賣而持有之高度行為所吸收，不另論罪。被告
    以一行為，同時持有分別混合含有附表編號3 所示同屬第二
    級毒品甲基安非他命、MDMA、MDA 成分之白色粉末，及附表
    編號1 所示第二級毒品甲基安非他命，及意圖販賣而持有如
    附表編號2 所示之第三級毒品愷他命顆粒之犯行，係以一購
    入行為，同時各觸犯持有第二級毒品罪、意圖販賣而持有第
    三級毒品罪，為想像競合犯，應依刑法第55條規定，從一重
    論以意圖販賣而持有第三級毒品一罪。
二、爰審酌被告犯罪時正值青壯，並非無謀生能力，為牟取求個
    人私利，販入如附表編號1 、2 所示之第二級毒品共4 包，
    及大量如附表編號3 所示含有第三級毒品愷他命成分之顆粒
    共64包，嗣並意圖販售上開購得之愷他命牟利，一旦賣出，
    將影響國民健康，危害社會秩序至鉅，其販入毒品之數量不
    少，惟尚未賣出獲利即被查獲，而未實際造成危害，及其犯
    後否認犯後犯行，並無悔意等一切情狀，量處如主文所示之
    刑。
三、沒收：
  (一)扣案之附表編號1 所示之顆粒3 包（淨重0.3030公克，驗餘
    淨重0.2842公克），檢出甲基安非他命及N,N-二甲基安非他
    命成分，而甲基安非他命係屬於毒品危害防制條例第2 條第
    1 項第2 款所定之第二級毒品；附表編號2 所示之顆粒共64
    包（淨重178.07公克，驗餘淨重177.81公克，純度86.2％，
    純質淨重為153.4963公克），檢出愷他命成分，而愷他命係
    屬於毒品危害防制條例第2 條第1 項第3 款所定之第三級毒
    品；附表編號3 所示之粉末1 包（淨重0.2376公克，驗餘
    淨重0.1451公克），檢出甲基安非他命、MDA 、MDMA、MDEA
    成分，而甲基安非他命、MDA 、MDMA、MDEA均屬毒品危害防
    制條例第2 條第1 項第2 款所定之第二級毒品之情，有憲兵
    司令部刑事鑑識中心99年11月10日、99年12月3 日憲直刑鑑
    字第0990002190號、第0990002354號函文所附之鑑定書各1
    紙（參見偵卷第104 、105 頁）在卷可稽，是扣案如附表編
    號1 至3 所示之第二、三級毒品，均應依毒品危害防制條例
    第18條第1 項前段規定，宣告沒收並銷燬之。至於附表一編
    號1 至3 因送驗而耗損部分，因已鑑驗用罄而滅失，爰不予
    宣告沒收銷燬。
  (二)又附表編號1 至3 所示66包粉末或顆粒之之外觀包裝袋共66
    個，有防止毒品裸露、逸出及潮濕之功能，並便於攜帶販賣
    ，既得與毒品分別鑑秤其重量，與毒品即無難以析離而無法
    個別宣告沒收之情事，應依毒品危害防制條例第19條第1 項
    前段規定宣告沒收；另扣案如附表編號5 至7 所示之計算機
    及電子磅秤各1 台、夾鍊袋4 包，均屬被告所有，係其向該
    姓名、年籍不詳之男子購入扣案第二、三級毒品時，一同放
    置於手提袋內之物，業據其於警詢、偵訊及本院審理時供明
    在卷，且由上開物品之性質可認定均係供意圖販賣第三級毒
    品預備所用之物，應依刑法第38條第1 項第2 款之規定宣告
    沒收。
  (三)至附表編號10所示之行動電話6 支，被告雖供稱均為其所有
    ，惟並非供販賣毒品所用之物，且亦無法分辨何支行動電話
    係原本購買毒品時放置於手提袋內之物，為免沒收之困難，
    爰均不另宣告沒收。另附表所示其餘之扣案物，或非屬被告
    所有，或與本件被告之犯行無關，業據被告陳明在卷，均不
    另宣告沒收。
據上論斷，應依刑事訴訟法第299 條第1 項前段、第300 條，毒
品危害防制條例第5 條第3 項、第11條第2 項、第18條第1 項前
段、第19條第1 項前段，刑法第11條、第55條、第38條第1 項第
2 款，判決如主文。
本案經檢察官楊聰輝到庭執行職務。
中    華    民    國   100    年    4     月    13    日
                    刑事第九庭    審判長法官  蕭文學
                                  法      官  鮑慧忠
                                  法      官  黃齡玉
以上正本證明與原本無異。
如不服本判決應於收受判決後10日內向本院提出上訴書狀，並應
敘述具體理由；其未敘述上訴理由者，應於上訴期間屆滿後20日
內向本院補提理由書（均須按他造當事人之人數附繕本）「切勿
逕送上級法院」。
中    華    民    國   100    年    4     月    13    日
                                      書記官  李噯靜
附錄本案論罪科刑法條全文：
毒品危害防制條例第11條
持有第一級毒品者，處 3 年以下有期徒刑、拘役或新臺幣 5 萬
元以下罰金。
持有第二級毒品者，處 2 年以下有期徒刑、拘役或新臺幣 3 萬
元以下罰金。
持有第一級毒品純質淨重十公克以上者，處 1 年以上 7 年以下
有期徒刑，得併科新臺幣 1 百萬元以下罰金。
持有第二級毒品純質淨重二十公克以上者，處 6 月以上 5 年以
下有期徒刑，得併科新臺幣 70 萬元以下罰金。
持有第三級毒品純質淨重二十公克以上者，處 3 年以下有期徒
刑，得併科新臺幣 30 萬元以下罰金。
持有第四級毒品純質淨重二十公克以上者，處 1 年以下有期徒
刑，得併科新臺幣 10 萬元以下罰金。
持有專供製造或施用第一級、第二級毒品之器具者，處 1 年以
下有期徒刑、拘役或新臺幣 1 萬元以下罰金。
附表
┌──┬──────┬────┬─────────┬──────┐
│編號│  品    名  │  單位  │  數          量  │所有人/ 持有│
│    │            │        │                  │人          │
├──┼──────┼────┼─────────┼──────┤
│ 1  │甲基安非他命│  3包   │淨重0.3030公克，驗│  陳佳銘    │
│    │            │        │餘淨重0.2842公克  │            │
├──┼──────┼────┼─────────┼──────┤
│ 2  │愷他命      │  64包  │淨重178.07公克，驗│  陳佳銘    │
│    │            │        │餘淨重177.81公克，│            │
│    │            │        │純度為86.2％，純值│            │
│    │            │        │淨重153.4963公克  │            │
├──┼──────┼────┼─────────┼──────┤
│ 3  │甲基安非他命│  1包   │淨重0.2376公克，驗│  陳佳銘    │
│    │、MDA 、MDMA│        │餘淨重0.1451公克  │            │
│    │、MDEA之混合│        │                  │            │
│    │粉末        │        │                  │            │
├──┼──────┼────┼─────────┼──────┤
│ 4  │未含毒品成分│  1包   │淨重17.3948 公克，│  陳佳銘    │
│    │之粉末      │        │驗餘淨重17.1054 公│            │
│    │            │        │克                │            │
├──┼──────┼────┼─────────┼──────┤
│ 5  │夾鍊袋      │  4包   │                  │  陳佳銘    │
├──┼──────┼────┼─────────┼──────┤
│ 6  │電子磅秤    │  1台   │                  │  陳佳銘    │
├──┼──────┼────┼─────────┼──────┤
│ 7  │計算機      │  1台   │                  │  陳佳銘    │
├──┼──────┼────┼─────────┼──────┤
│ 8  │帳冊        │  1本   │                  │  陳佳銘    │
├──┼──────┼────┼─────────┼──────┤
│ 9  │帳單        │  2張   │                  │  陳佳銘    │
├──┼──────┼────┼─────────┼──────┤
│ 10 │行動電話（編│  6支   │編號74查扣時少電池│  陳佳銘    │
│    │號71至76）  │        │編號76查扣時少SIM │            │
│    │            │        │卡                │            │
├──┼──────┼────┼─────────┼──────┤
│ 11 │新臺幣      │20萬8 千│                  │  陳佳銘    │
│    │            │5 百元  │                  │            │
└──┴──────┴────┴─────────┴──────┘